【裁判字號】    97,交訴,77
【裁判日期】    971231
【裁判案由】    公共危險等
【裁判全文】
臺灣嘉義地方法院刑事判決              97年度交訴字第77號
公  訴  人  臺灣嘉義地方法院檢察署檢察官
被      告  丙○○
上列被告因公共危險等案件，經檢察官提起公訴（97年度偵字第
4973號），被告於準備程序中就被訴事實為有罪之陳述，本院合
議庭裁定由受命法官改依簡式審判程序審理，判決如下：
    主  文
丙○○犯不能安全駕駛動力交通工具罪，處有期徒刑參月，扣案
之強力膠塑膠袋壹個沒收之；又犯過失傷害罪，處有期徒刑肆月
；又犯肇事致人傷害逃逸罪，處有期徒刑壹年。應執行有期徒刑
壹年伍月，扣案之強力膠塑膠袋壹個沒收之。
    犯 罪 事 實 及 理 由
一、犯罪事實：丙○○未領有駕駛執照，且明知吸食強力膠會產
    生神智錯亂、運動失調、無方向感等中樞神經抑制症狀，致
    無法安全駕駛動力交通工具，竟於民國97月10日上午7時許
    ，在嘉義市軍輝橋附近，將強力膠放入塑膠袋內搓揉並吸食
    氣體，不能安全駕駛，而仍駕駛車牌號碼3K－0715號自用小
    客車沿嘉義縣嘉135線公路由西往東行駛，行至中埔鄉金蘭
    村6鄰金蘭49之1號即嘉135線公路1.1公里處，應注意駕駛汽
    車欲超越同一車道之前車時，須先按鳴喇叭二單響或變換燈
    光一次，待前車減速靠邊或以手勢或亮右方向燈表示允讓後
    ，始得超越。超越時應顯示左方向燈並於前車左側保持半公
    尺以上之間隔超過，行至安全距離後，再顯示右方向燈駛入
    原行路線及注意行車速度依速限標誌或標線之規定，無速限
    標誌或標線者，行車速度不得超過五十公里，而依當時狀況
    並無不能注意之情事，竟疏未注意，貿然加速至時速約100
    公里，自前方車號8898—SU自小客車右側超車，繼失控打滑
    至對向車道，適由甲○○駕駛車牌號碼0527－QC號自用小貨
    車由東往西駛至，兩車遂發生碰撞，致甲○○受有胸部挫傷
    、右手第3指撕裂傷，其同車乘客丁○○受有右側上肢及下
    肢多處挫傷，乙○○則受有胸壁挫傷之傷害。甲○○駕駛之
    自用小貨車遭撞擊後，失控往前滑行而擦撞前方由北往南行
    駛而至、由戊○○騎乘之車牌號碼KV6－195號重型機車，致
    戊○○人車倒地，受有腦部外傷腦震盪及手腳多處擦、挫傷
    之傷害（過失傷害部分業已撤回告訴）。詎丙○○於肇事致
    人受傷後，竟未下車照護傷者，即逕自逃離現場。嗣為警據
    報到場處理後，當場扣得丙○○用以吸食強力膠之塑膠袋1
    個，方循線查知上情。
二、本案證據除補充被告於本院審理時之自白外，餘均引用附件
    檢察官起訴書之記載。
三、本案於準備程序進行中，被告就被訴事實為有罪之陳述，經
    行簡式審判程序，依刑事訴訟法第273條之2之規定，不適用
    証據提示、交互詰問及傳聞法則有關証據能力限制等規定。
四、按駕駛汽車欲超越同一車道之前車時，須先按鳴喇叭二單響
    或變換燈光一次，待前車減速靠邊或以手勢或亮右方向燈表
    示允讓後，始得超越。超越時應顯示左方向燈並於前車左側
    保持半公尺以上之間隔超過，行至安全距離後，再顯示右方
    向燈駛入原行路線又行車速度依速限標誌或標線之規定，無
    速限標誌或標線者，行車速度不得超過五十公里，道路交通
    安全規則第101條第1項第3、5款及第93條第1項第1款分別定
    有明文，被告駕駛汽車應注意遵循上開規定，而依當時天候
    晴，日間自然光線，柏油路面，路面乾燥、無缺陷、無障礙
    物，視距良好，並無不能注意之情事，此觀卷附道路交通事
    故調查報告表即明。本件被告在應注意且無不能注意之情形
    下，疏未注意超車超速，肇事致告訴人甲○○、丁○○及乙○○受傷，顯有過失。是核被告所為，係犯刑法第185條之4
    肇事逃逸罪、同法第185條之3不能安全駕駛動力交通工具罪
    及同法第284條第1項前段之過失傷害罪。被告1過失行為，
    致被害人甲○○、丁○○及乙○○3人受傷，為想像競合犯
    ，應從一重之過失傷害罪處斷。又被告無駕駛執照駕車因而
    致甲○○等人受傷，其所犯過失傷害罪，應依道路交通管理
    處罰條例第86條第1項規定加重其刑。爰審酌被告犯罪之動
    機、目的、手段，肇事之過失程度，被害人等之傷情，所造
    成之損害及其生活狀況、智識程度，及犯罪後態度等一切情
    狀，分別量處如主文所示之刑，並定其應執行刑，以示懲儆
    。至扣案之強力膠塑膠袋1個為被告所有並供犯罪所用之物
    ，為被告供承在卷，應依法宣告沒收之。
五、依刑事訴訟法第299條第1項前段、第273條之1第1項、第310
    條之2、第454條第2項，刑法第185條之3、第185條之4、第
    284 條第1項前段、第55條、第51條第5款、第38條第1項第2
    款，道路交通管理處罰條例第86條第1項，刑法施行法第1條
    之1第1項、第2項，判決如主文。
六、如不服本判決，應於判決送達後10日內向本院提出上訴狀（
    應附繕本）。告訴人或被害人如對於本判決不服者，應具備
    理由請求檢察官上訴，其上訴期間之計算係以檢察官收受判
    決正本之日期為準。
本案經檢察官陳則銘到庭執行職務。
中    華   民    國     97   年    12    月    31     日
                  交通法庭  法  官 劉 瓊 雯
以上正本證明與原本無異。
如不服本判決應於收受判決後10日內向本院提出上訴書狀，並應
敘述具體理由；其未敘述上訴理由者，應於上訴期間屆滿後20日
內向本院補提理由書（均須按他造當事人之人數附繕本）「切勿
逕送上級法院」。告訴人或被害人如對於本判決不服者，應具備
理由請求檢察官上訴，其上訴期間之計算係以檢察官收受判決正
本之日期為準。
中    華   民    國     97   年    12    月    31     日
                            書記官 劉 美 娟
附錄本案論罪科刑法條全文
中華民國刑法第185條之3
服用毒品、麻醉藥品、酒類或其他相類之物，不能安全駕駛動力
交通工具而駕駛者，處1年以下有期徒刑、拘役或科或併科15萬
元以下罰金。
中華民國刑法第185條之4
（肇事遺棄罪）
駕駛動力交通工具肇事，致人死傷而逃逸者，處 6 月以上 5 年
以下有期徒刑。
中華民國刑法第284條第1項前段
（過失傷害罪）
因過失傷害人者，處 6 月以下有期徒刑、拘役或 5 百元以下罰
金，致重傷者，處1年以下有期徒刑、拘役或5百元以下罰金。


司法院資訊處製作；財團法人民間司法改革基金會備份。
